---
title: "Conteo Rápido de las Elecciones Presidenciales de 2018"
output: 
  flexdashboard::flex_dashboard:
    theme: cosmo
    orientation: columns
    vertical_layout: fill
runtime: shiny
---

```{r setup, include=FALSE}

# Preamble ####
library(flexdashboard)
library(shiny)
library(shinyWidgets)
library(tidyverse)
library(DT)
library(miniUI)
library(knitr)
library(kableExtra)
library(plotly)

theme_set(theme_bw())
colores <- c("JHRC" = "#5D2B74",
             "AMLO" = "#A23124",
             "JAMK" = "#E92530",
             "RAC" = "#0A599A",
             "PART" = "Green")
# Set common data table options
options(DT.options = list(pageLength = 1000))


# Funciones auxiliares ####
# Función para imprimir porcentajes en múltiplos de 100
porcentaje <- function(x, digits=1){
  return(paste0(round(x, digits = digits), "%"))
} 



# Función para imprimir porcentajes en múltiplos de 100
porcentaje_small <- function(x, digits=1){
  return(paste0(round(100*x, digits = digits), "%"))
} 



# Función para imprimir la hora
format_hora <- function(x){
  # x es un caracter de cuatro digitos en formato
  # hhmm. Regresa hh:mm como caracter
  if(nchar(x)!= 4){
    return(x) 
  }else{
    hh <- substr(x, start = 1, stop = 2)
    mm <- substr(x, start = 3, stop = 4)
    hora <- paste0(hh, ":", mm)
    return(hora)
  }
}


# Función para imprimir la fecha
format_fecha <- function(x){
  # x es un caracter de seis digitos en formato
  # ddhhmm. Regresa dd/07 hh:mm como caracter
  if(nchar(x)!= 6){
    return(x) 
  }else{
    dd <- substr(x, start = 1, stop = 2)
    hh <- substr(x, start = 3, stop = 4)
    mm <- substr(x, start = 5, stop = 6)
    hora <- paste0(dd, "/07 ", hh, ":", mm)
    return(hora)
  }
}


# archivos <- c("compulsadofederal",
#               "equipoa",
#               "equipob",
#               "equipoc",
#               "mendoza",
#               "nieto")

# Lee archivos históricos
compulsadofederal <- readr::read_csv("Historicos/compulsadofederal.csv",
                                     col_types = "cccddd")
equipoa <- readr::read_csv("Historicos/equipoa.csv",
                                     col_types = "cccddd")
equipob <- readr::read_csv("Historicos/equipob.csv",
                                     col_types = "cccddd")
equipoc <- readr::read_csv("Historicos/equipoc.csv",
                                     col_types = "cccddd")
anzarut <- readr::read_csv("Historicos/anzarut.csv",
                                     col_types = "cccddd")
mendoza <- readr::read_csv("Historicos/mendoza.csv",
                                     col_types = "cccddd")
nieto <- readr::read_csv("Historicos/nieto.csv",
                                     col_types = "cccddd")
remesas <- readr::read_csv("Historicos/remesas.csv",
                           col_types = "ccciii")





# Determina horas disponibles por equipo ####



# COTECORA federal
  horas.federal <- compulsadofederal %>% 
    dplyr::select(dia, hora) %>% 
    dplyr::mutate(fecha = paste0(dia, hora)) %>% 
    dplyr::select(fecha) %>% 
    dplyr::distinct() %>% 
    dplyr::pull()
  
  input.federal <- horas.federal
  for(i in 1:length(horas.federal)){
    input.federal[i] <- format_fecha(input.federal[i])
  }
  
  
# equipoa
  horas.equipoa <- equipoa %>% 
    dplyr::select(dia, hora) %>% 
    dplyr::mutate(fecha = paste0(dia, hora)) %>% 
    dplyr::select(fecha) %>% 
    dplyr::distinct() %>% 
    dplyr::pull()
  
  input.equipoa <- horas.equipoa
  for(i in 1:length(horas.equipoa)){
    input.equipoa[i] <- format_fecha(input.equipoa[i])
  }
  

  
  
  
# equipob
  horas.equipob <- equipob %>% 
    dplyr::select(dia, hora) %>% 
    dplyr::mutate(fecha = paste0(dia, hora)) %>% 
    dplyr::select(fecha) %>% 
    dplyr::distinct() %>% 
    dplyr::pull()
  
  input.equipob <- horas.equipob
  for(i in 1:length(horas.equipob)){
    input.equipob[i] <- format_fecha(input.equipob[i])
  }
  
  
  
# equipoc
  horas.equipoc <- equipoc %>% 
    dplyr::select(dia, hora) %>% 
    dplyr::mutate(fecha = paste0(dia, hora)) %>% 
    dplyr::select(fecha) %>% 
    dplyr::distinct() %>% 
    dplyr::pull()
  
  input.equipoc <- horas.equipoc
  for(i in 1:length(horas.equipoc)){
    input.equipoc[i] <- format_fecha(input.equipoc[i])
  }
  

  
  
# anzarut
  horas.anzarut <- anzarut %>% 
    dplyr::select(dia, hora) %>% 
    dplyr::mutate(fecha = paste0(dia, hora)) %>% 
    dplyr::select(fecha) %>% 
    dplyr::distinct() %>% 
    dplyr::pull()
  
  input.anzarut <- horas.anzarut
  for(i in 1:length(horas.anzarut)){
    input.anzarut[i] <- format_fecha(input.anzarut[i])
  }
  
  
  
# mendoza
  horas.mendoza <- mendoza %>% 
    dplyr::select(dia, hora) %>% 
    dplyr::mutate(fecha = paste0(dia, hora)) %>% 
    dplyr::select(fecha) %>% 
    dplyr::distinct() %>% 
    dplyr::pull()
  
  input.mendoza <- horas.mendoza
  for(i in 1:length(horas.mendoza)){
    input.mendoza[i] <- format_fecha(input.mendoza[i])
  }

  
# nieto
  horas.nieto <- nieto %>% 
    dplyr::select(dia, hora) %>% 
    dplyr::mutate(fecha = paste0(dia, hora)) %>% 
    dplyr::select(fecha) %>% 
    dplyr::distinct() %>% 
    dplyr::pull()
  
  input.nieto <- horas.nieto
  for(i in 1:length(horas.nieto)){
    input.nieto[i] <- format_fecha(input.nieto[i])
  }
  
  
  
# remesas
  horas.remesas <- remesas %>%  
    dplyr::select(dia, hora) %>% 
    dplyr::mutate(fecha = paste0(dia, hora)) %>% 
    dplyr::select(fecha) %>% 
    dplyr::distinct() %>% 
    dplyr::pull()
  
  input.remesas <- horas.remesas
  for(i in 1:length(horas.remesas)){
    input.remesas[i] <- format_fecha(input.remesas[i])
  }


```

<!-- Introducción {data-orientation=rows} -->
<!-- ===================================== -->



<!-- Row -->
<!-- ------------------------------------- -->

<!-- ### <font size="+3"> **Análisis de las estimaciones del COTECORA para las elecciones presidenciales de 2018** </font> {data-height=300} -->



<!-- ```{r logo} -->

<!-- renderImage({ -->

<!--   filename <- normalizePath(file.path("./Logos/Logo.png")) -->

<!--   list(src = filename, -->
<!--        width = 756, -->
<!--        height = 157) -->

<!-- }, deleteFile = FALSE) -->




<!-- ``` -->


<!-- Row -->
<!-- ------------------------------------- -->


<!-- ### {data-height=1400} -->

<!-- Fecha: agosto de 2018 -->

<!-- <br> -->
<!-- <br> -->

<!-- Mauel Mendoza Ramírez -->












COTECORA
=====================================


Column {.sidebar}
-------------------------------------


Selecciona la hora de la remesa para visualizar la estimación correspondiente


```{r input.remesa.cotecora}


sliderTextInput("remesa.cotecora", label = "Remesa:",
                choices = input.federal,
                selected = input.federal[2],
                animate = animationOptions(interval = 1000,
                                           loop = FALSE,
                                           playButton = "Play",
                                           pauseButton = "Pause"))


# Obtén datos de la remesa en cuestión
# casillas <- isolate({
#   remesas %>% 
#   dplyr::filter(date == input$remesa.cotecora) %>% 
#   dplyr::select(num.casillas) %>% 
#   dplyr::pull() %>% 
#   as.integer() }) %>% 
#   get()

```



<br>
<br>

Integrantes del COTECORA:

 - Dr. Alberto Alonso y Coria
 
 - Dra. Michelle Anzarut Chacalo
 
 - Dr. Carlos Hernández Garciadiego
 
 - Dr. Manuel Mendoza Ramírez
 
 - Dr. Luis Enrique Nieto Barajas
 
 - Dr. Gabriel Núñez Antonio
 
 - Dr. Carlos Erwin Rodríguez Hernández-Vela
 
 - Mtra. Patricia Isabel Romero Mares
 
 - Dr. Raúl Rueda Díaz del Campo
 
 <br>
 
 Método de compulsado: media de los dos intervalos de mayor longitud


Column {.tabset}
-------------------------------------





### Evolución de las estimaciones por candidato




```{r cotecora.graph.candidatos}


miniContentPanel(
renderPlotly({

# Determina cuáles horas se graficarán
horas <- tibble(hour = horas.federal,
                input = input.federal)
hora.selec <- input$remesa.cotecora
horas <- horas[1:match(hora.selec, horas$input), ]


# Genera gráfica de los candidatos
  graph <- compulsadofederal %>% 
    dplyr::mutate(fecha = paste0(dia, hora)) %>% 
    dplyr::filter(partido != "PART",
                  fecha %in% horas$hour) %>% 
    ggplot2::ggplot() +
    geom_ribbon(aes(x = fecha,
                    ymin = inf,
                    ymax = sup,
                    fill = partido,
                    group = partido),
                alpha = 0.4) +
    geom_path(aes(x = fecha,
                  y = med,
                  color = partido,
                  group = partido),
              linetype = 2) +
    scale_color_manual(values = colores) +
    scale_fill_manual(values = colores) +
    labs(x = "Hora",
         y = "Estimación de la votación",
         fill = "Candidato",
         color = "Candidato") +
    scale_y_continuous(labels = porcentaje,
                       limits = c(0, 60)) +
    scale_x_discrete(labels = format_fecha) +
    theme(axis.text.x = element_text(angle = 45, hjust = 1))
  
  ggplotly(graph)

}), scrollable = TRUE)

```



### Evolución de la estimación de la participación

```{r cotecora.graph.participacion}

renderPlotly({

# Determina cuáles horas se graficarán
horas <- tibble(hour = horas.federal,
                input = input.federal)
hora.selec <- input$remesa.cotecora
horas <- horas[1:match(hora.selec, horas$input), ]


# Genera gráfica de los candidatos
  graph <- compulsadofederal %>% 
    dplyr::mutate(fecha = paste0(dia, hora)) %>% 
    dplyr::filter(partido == "PART",
                  fecha %in% horas$hour) %>% 
    ggplot2::ggplot() +
    geom_ribbon(aes(x = fecha,
                    ymin = inf,
                    ymax = sup,
                    group = partido),
                fill = "Green",
                alpha = 0.4) +
    geom_path(aes(x = fecha,
                  y = med,
                  group = partido),
              color = "Green",
              linetype = 2) +
    scale_color_manual(values = colores) +
    scale_fill_manual(values = colores) +
    labs(x = "Hora",
         y = "Estimación de la participación") +
    scale_y_continuous(labels = porcentaje,
                       limits = c(0, 100)) +
    scale_x_discrete(labels = format_fecha) +
    theme(axis.text.x = element_text(angle = 45, hjust = 1))
  
  ggplotly(graph)

})

```





Equipo A
=====================================


Column {.sidebar}
-------------------------------------


Selecciona la hora de la remesa para visualizar la estimación correspondiente


```{r input.remesa.equipoa}


sliderTextInput("remesa.equipoa", label = "Remesa:",
                choices = input.equipoa,
                selected = input.equipoa[2],
                animate = animationOptions(interval = 1000,
                                           loop = FALSE,
                                           playButton = "Play",
                                           pauseButton = "Pause"))


```



<br>
<br>

Integrantes del Equipo A:
 
 - Dra. Michelle Anzarut Chacalo
 
 - Dr. Manuel Mendoza Ramírez
 
 - Dr. Luis Enrique Nieto Barajas
 
 <br>
 
 Método de compulsado: unión de los dos intervalos de menor longitud

Column {.tabset}
-------------------------------------





### Evolución de las estimaciones por candidato

```{r equipoa.graph.candidatos}

renderPlotly({

# Determina cuáles horas se graficarán
horas <- tibble(hour = horas.equipoa,
                input = input.equipoa)
hora.selec <- input$remesa.equipoa
horas <- horas[1:match(hora.selec, horas$input), ]


# Genera gráfica de los candidatos
  graph <- equipoa %>% 
    dplyr::mutate(fecha = paste0(dia, hora)) %>% 
    dplyr::filter(partido != "PART",
                  fecha %in% horas$hour) %>% 
    ggplot2::ggplot() +
    geom_ribbon(aes(x = fecha,
                    ymin = inf,
                    ymax = sup,
                    fill = partido,
                    group = partido),
                alpha = 0.4) +
    geom_path(aes(x = fecha,
                  y = med,
                  color = partido,
                  group = partido),
              linetype = 2) +
    scale_color_manual(values = colores) +
    scale_fill_manual(values = colores) +
    labs(x = "Hora",
         y = "Estimación de la votación",
         fill = "Candidato",
         color = "Candidato") +
    scale_y_continuous(labels = porcentaje,
                       limits = c(0, 60)) +
    scale_x_discrete(labels = format_fecha) +
    theme(axis.text.x = element_text(angle = 45, hjust = 1))
  
  ggplotly(graph)

})

```



### Evolución de la estimación de la participación

```{r equipoa.graph.participacion}

renderPlotly({

# Determina cuáles horas se graficarán
horas <- tibble(hour = horas.equipoa,
                input = input.equipoa)
hora.selec <- input$remesa.equipoa
horas <- horas[1:match(hora.selec, horas$input), ]


# Genera gráfica de los candidatos
  graph <- equipoa %>% 
    dplyr::mutate(fecha = paste0(dia, hora)) %>% 
    dplyr::filter(partido == "PART",
                  fecha %in% horas$hour) %>% 
    ggplot2::ggplot() +
    geom_ribbon(aes(x = fecha,
                    ymin = inf,
                    ymax = sup,
                    group = partido),
                fill = "Green",
                alpha = 0.4) +
    geom_path(aes(x = fecha,
                  y = med,
                  group = partido),
              color = "Green",
              linetype = 2) +
    scale_color_manual(values = colores) +
    scale_fill_manual(values = colores) +
    labs(x = "Hora",
         y = "Estimación de la participación") +
    scale_y_continuous(labels = porcentaje,
                       limits = c(0, 100)) +
    scale_x_discrete(labels = format_fecha) +
    theme(axis.text.x = element_text(angle = 45, hjust = 1))
  
  ggplotly(graph)

})

```






Equipo B
=====================================


Column {.sidebar}
-------------------------------------


Selecciona la hora de la remesa para visualizar la estimación correspondiente


```{r input.remesa.equipob}


sliderTextInput("remesa.equipob", label = "Remesa:",
                choices = input.equipob,
                selected = input.equipob[2],
                animate = animationOptions(interval = 1000,
                                           loop = FALSE,
                                           playButton = "Play",
                                           pauseButton = "Pause"))


```



<br>
<br>

Integrantes del Equipo B:
 
 - Dr. Carlos Hernández Garciadiego
 
 - Dr. Gabriel Núñez Antonio
 
 - Dr. Carlos Erwin Rodríguez Hernández-Vela
 
 <br>
 
 Método de compulsado: mediana de los tres intervalos

Column {.tabset}
-------------------------------------





### Evolución de las estimaciones por candidato

```{r equipob.graph.candidatos}

renderPlotly({

# Determina cuáles horas se graficarán
horas <- tibble(hour = horas.equipob,
                input = input.equipob)
hora.selec <- input$remesa.equipob
horas <- horas[1:match(hora.selec, horas$input), ]


# Genera gráfica de los candidatos
  graph <- equipob %>% 
    dplyr::mutate(fecha = paste0(dia, hora)) %>% 
    dplyr::filter(partido != "PART",
                  fecha %in% horas$hour) %>% 
    ggplot2::ggplot() +
    geom_ribbon(aes(x = fecha,
                    ymin = inf,
                    ymax = sup,
                    fill = partido,
                    group = partido),
                alpha = 0.4) +
    geom_path(aes(x = fecha,
                  y = med,
                  color = partido,
                  group = partido),
              linetype = 2) +
    scale_color_manual(values = colores) +
    scale_fill_manual(values = colores) +
    labs(x = "Hora",
         y = "Estimación de la votación",
         fill = "Candidato",
         color = "Candidato") +
    scale_y_continuous(labels = porcentaje,
                       limits = c(0, 60)) +
    scale_x_discrete(labels = format_fecha) +
    theme(axis.text.x = element_text(angle = 45, hjust = 1))
  
  ggplotly(graph)

})

```



### Evolución de la estimación de la participación

```{r equipob.graph.participacion}

renderPlotly({

# Determina cuáles horas se graficarán
horas <- tibble(hour = horas.equipob,
                input = input.equipob)
hora.selec <- input$remesa.equipob
horas <- horas[1:match(hora.selec, horas$input), ]


# Genera gráfica de los candidatos
  graph <- equipob %>% 
    dplyr::mutate(fecha = paste0(dia, hora)) %>% 
    dplyr::filter(partido == "PART",
                  fecha %in% horas$hour) %>% 
    ggplot2::ggplot() +
    geom_ribbon(aes(x = fecha,
                    ymin = inf,
                    ymax = sup,
                    group = partido),
                fill = "Green",
                alpha = 0.4) +
    geom_path(aes(x = fecha,
                  y = med,
                  group = partido),
              color = "Green",
              linetype = 2) +
    scale_color_manual(values = colores) +
    scale_fill_manual(values = colores) +
    labs(x = "Hora",
         y = "Estimación de la participación") +
    scale_y_continuous(labels = porcentaje,
                       limits = c(0, 100)) +
    scale_x_discrete(labels = format_fecha) +
    theme(axis.text.x = element_text(angle = 45, hjust = 1))
  
  ggplotly(graph)

})

```



Equipo C
=====================================


Column {.sidebar}
-------------------------------------


Selecciona la hora de la remesa para visualizar la estimación correspondiente


```{r input.remesa.equipoc}


sliderTextInput("remesa.equipoc", label = "Remesa:",
                choices = input.equipoc,
                selected = input.equipoc[2],
                animate = animationOptions(interval = 1000,
                                           loop = FALSE,
                                           playButton = "Play",
                                           pauseButton = "Pause"))


```



<br>
<br>

Integrantes del Equipo C:
 
 - Dr. Alberto Alonso y Coria
 
 - Mtra. Patricia Isabel Romero Mares
 
 - Dr. Raúl Rueda Díaz del Campo
 



Column {.tabset}
-------------------------------------





### Evolución de las estimaciones por candidato

```{r equipoc.graph.candidatos}

renderPlotly({

# Determina cuáles horas se graficarán
horas <- tibble(hour = horas.equipoc,
                input = input.equipoc)
hora.selec <- input$remesa.equipoc
horas <- horas[1:match(hora.selec, horas$input), ]


# Genera gráfica de los candidatos
  graph <- equipoc %>% 
    dplyr::mutate(fecha = paste0(dia, hora)) %>% 
    dplyr::filter(partido != "PART",
                  fecha %in% horas$hour) %>% 
    ggplot2::ggplot() +
    geom_ribbon(aes(x = fecha,
                    ymin = inf,
                    ymax = sup,
                    fill = partido,
                    group = partido),
                alpha = 0.4) +
    geom_path(aes(x = fecha,
                  y = med,
                  color = partido,
                  group = partido),
              linetype = 2) +
    scale_color_manual(values = colores) +
    scale_fill_manual(values = colores) +
    labs(x = "Hora",
         y = "Estimación de la votación",
         fill = "Candidato",
         color = "Candidato") +
    scale_y_continuous(labels = porcentaje,
                       limits = c(0, 62)) +
    scale_x_discrete(labels = format_fecha) +
    theme(axis.text.x = element_text(angle = 45, hjust = 1))
  
  ggplotly(graph)

})

```



### Evolución de la estimación de la participación

```{r equipoc.graph.participacion}

renderPlotly({

# Determina cuáles horas se graficarán
horas <- tibble(hour = horas.equipoc,
                input = input.equipoc)
hora.selec <- input$remesa.equipoc
horas <- horas[1:match(hora.selec, horas$input), ]


# Genera gráfica de los candidatos
  graph <- equipoc %>% 
    dplyr::mutate(fecha = paste0(dia, hora)) %>% 
    dplyr::filter(partido == "PART",
                  fecha %in% horas$hour) %>% 
    ggplot2::ggplot() +
    geom_ribbon(aes(x = fecha,
                    ymin = inf,
                    ymax = sup,
                    group = partido),
                fill = "Green",
                alpha = 0.4) +
    geom_path(aes(x = fecha,
                  y = med,
                  group = partido),
              color = "Green",
              linetype = 2) +
    scale_color_manual(values = colores) +
    scale_fill_manual(values = colores) +
    labs(x = "Hora",
         y = "Estimación de la participación") +
    scale_y_continuous(labels = porcentaje,
                       limits = c(0, 120)) +
    scale_x_discrete(labels = format_fecha) +
    theme(axis.text.x = element_text(angle = 45, hjust = 1))
  
  ggplotly(graph)

})

```




Anzarut
=====================================


Column {.sidebar}
-------------------------------------

Estimaciones producidas por la Dra. Michelle Anzarut Chacalo

<br>

Selecciona la hora de la remesa para visualizar la estimación correspondiente


```{r input.remesa.anzarut}


sliderTextInput("remesa.anzarut", label = "Remesa:",
                choices = input.anzarut,
                selected = input.anzarut[2],
                animate = animationOptions(interval = 1000,
                                           loop = FALSE,
                                           playButton = "Play",
                                           pauseButton = "Pause"))


```







Column {.tabset}
-------------------------------------





### Evolución de las estimaciones por candidato

```{r anzarut.graph.candidatos}

renderPlotly({

# Determina cuáles horas se graficarán
horas <- tibble(hour = horas.anzarut,
                input = input.anzarut)
hora.selec <- input$remesa.anzarut
horas <- horas[1:match(hora.selec, horas$input), ]


# Genera gráfica de los candidatos
  graph <- anzarut %>% 
    dplyr::mutate(fecha = paste0(dia, hora)) %>% 
    dplyr::filter(partido != "PART",
                  fecha %in% horas$hour) %>% 
    ggplot2::ggplot() +
    geom_ribbon(aes(x = fecha,
                    ymin = inf,
                    ymax = sup,
                    fill = partido,
                    group = partido),
                alpha = 0.4) +
    geom_path(aes(x = fecha,
                  y = med,
                  color = partido,
                  group = partido),
              linetype = 2) +
    scale_color_manual(values = colores) +
    scale_fill_manual(values = colores) +
    labs(x = "Hora",
         y = "Estimación de la votación",
         fill = "Candidato",
         color = "Candidato") +
    scale_y_continuous(labels = porcentaje,
                       limits = c(0, 62)) +
    scale_x_discrete(labels = format_fecha) +
    theme(axis.text.x = element_text(angle = 45, hjust = 1))
  
  ggplotly(graph)

})

```



### Evolución de la estimación de la participación

```{r anzarut.graph.participacion}

renderPlotly({

# Determina cuáles horas se graficarán
horas <- tibble(hour = horas.anzarut,
                input = input.anzarut)
hora.selec <- input$remesa.anzarut
horas <- horas[1:match(hora.selec, horas$input), ]


# Genera gráfica de los candidatos
  graph <- anzarut %>% 
    dplyr::mutate(fecha = paste0(dia, hora)) %>% 
    dplyr::filter(partido == "PART",
                  fecha %in% horas$hour) %>% 
    ggplot2::ggplot() +
    geom_ribbon(aes(x = fecha,
                    ymin = inf,
                    ymax = sup,
                    group = partido),
                fill = "Green",
                alpha = 0.4) +
    geom_path(aes(x = fecha,
                  y = med,
                  group = partido),
              color = "Green",
              linetype = 2) +
    scale_color_manual(values = colores) +
    scale_fill_manual(values = colores) +
    labs(x = "Hora",
         y = "Estimación de la participación") +
    scale_y_continuous(labels = porcentaje,
                       limits = c(0, 100)) +
    scale_x_discrete(labels = format_fecha) +
    theme(axis.text.x = element_text(angle = 45, hjust = 1))
  
  ggplotly(graph)

})

```











Mendoza
=====================================


Column {.sidebar}
-------------------------------------

Estimaciones producidas por el Dr. Manuel Mendoza Ramírez

<br>

Selecciona la hora de la remesa para visualizar la estimación correspondiente


```{r input.remesa.mendoza}


sliderTextInput("remesa.mendoza", label = "Remesa:",
                choices = input.mendoza,
                selected = input.mendoza[2],
                animate = animationOptions(interval = 1000,
                                           loop = FALSE,
                                           playButton = "Play",
                                           pauseButton = "Pause"))


```







Column {.tabset}
-------------------------------------





### Evolución de las estimaciones por candidato

```{r mendoza.graph.candidatos}

renderPlotly({

# Determina cuáles horas se graficarán
horas <- tibble(hour = horas.mendoza,
                input = input.mendoza)
hora.selec <- input$remesa.mendoza
horas <- horas[1:match(hora.selec, horas$input), ]


# Genera gráfica de los candidatos
  graph <- mendoza %>% 
    dplyr::mutate(fecha = paste0(dia, hora)) %>% 
    dplyr::filter(partido != "PART",
                  fecha %in% horas$hour) %>% 
    ggplot2::ggplot() +
    geom_ribbon(aes(x = fecha,
                    ymin = inf,
                    ymax = sup,
                    fill = partido,
                    group = partido),
                alpha = 0.4) +
    geom_path(aes(x = fecha,
                  y = med,
                  color = partido,
                  group = partido),
              linetype = 2) +
    scale_color_manual(values = colores) +
    scale_fill_manual(values = colores) +
    labs(x = "Hora",
         y = "Estimación de la votación",
         fill = "Candidato",
         color = "Candidato") +
    scale_y_continuous(labels = porcentaje,
                       limits = c(0, 62)) +
    scale_x_discrete(labels = format_fecha) +
    theme(axis.text.x = element_text(angle = 45, hjust = 1))
  
  ggplotly(graph)

})

```



### Evolución de la estimación de la participación

```{r mendoza.graph.participacion}

renderPlotly({

# Determina cuáles horas se graficarán
horas <- tibble(hour = horas.mendoza,
                input = input.mendoza)
hora.selec <- input$remesa.mendoza
horas <- horas[1:match(hora.selec, horas$input), ]


# Genera gráfica de los candidatos
  graph <- mendoza %>% 
    dplyr::mutate(fecha = paste0(dia, hora)) %>% 
    dplyr::filter(partido == "PART",
                  fecha %in% horas$hour) %>% 
    ggplot2::ggplot() +
    geom_ribbon(aes(x = fecha,
                    ymin = inf,
                    ymax = sup,
                    group = partido),
                fill = "Green",
                alpha = 0.4) +
    geom_path(aes(x = fecha,
                  y = med,
                  group = partido),
              color = "Green",
              linetype = 2) +
    scale_color_manual(values = colores) +
    scale_fill_manual(values = colores) +
    labs(x = "Hora",
         y = "Estimación de la participación") +
    scale_y_continuous(labels = porcentaje,
                       limits = c(0, 100)) +
    scale_x_discrete(labels = format_fecha) +
    theme(axis.text.x = element_text(angle = 45, hjust = 1))
  
  ggplotly(graph)

})

```



### Biplots

<!-- renderImage({ -->

<!--   filename <- normalizePath(file.path("./Logos/Logo.png")) -->

<!--   list(src = filename, -->
<!--        width = 756, -->
<!--        height = 157) -->

<!-- }, deleteFile = FALSE) -->

```{r mendoza.biplots}

renderImage({
    
    # Determina cuál gráfica se insertará
    horas <- tibble(hour = horas.mendoza,
                    input = input.mendoza)
    hora.selec <- input$remesa.mendoza
    horas <- horas[match(hora.selec, horas$input), ] %>% 
        pull(hour) %>% 
        as.character()
    
    # Importa imagen
    filename <- normalizePath(file.path(paste0("./Historicos/Biplots/lambdas",
                                               horas,
                                               ".png")))
    
    # Muestra imagen
    alpha <- 0.35 # Modifica tamaño biplot
    list(src = filename,
         width = 3600*alpha,
         height = 1410*alpha)
    
}, deleteFile = FALSE)

```






Nieto
=====================================


Column {.sidebar}
-------------------------------------

Estimaciones producidas por el Dr. Luis Enrique Nieto Barajas

<br>

Selecciona la hora de la remesa para visualizar la estimación correspondiente


```{r input.remesa.nieto}


sliderTextInput("remesa.nieto", label = "Remesa:",
                choices = input.nieto,
                selected = input.nieto[2],
                animate = animationOptions(interval = 1000,
                                           loop = FALSE,
                                           playButton = "Play",
                                           pauseButton = "Pause"))


```







Column {.tabset}
-------------------------------------





### Evolución de las estimaciones por candidato

```{r nieto.graph.candidatos}

renderPlotly({

# Determina cuáles horas se graficarán
horas <- tibble(hour = horas.nieto,
                input = input.nieto)
hora.selec <- input$remesa.nieto
horas <- horas[1:match(hora.selec, horas$input), ]


# Genera gráfica de los candidatos
  graph <- nieto %>% 
    dplyr::mutate(fecha = paste0(dia, hora)) %>% 
    dplyr::filter(partido != "PART",
                  fecha %in% horas$hour) %>% 
    ggplot2::ggplot() +
    geom_ribbon(aes(x = fecha,
                    ymin = inf,
                    ymax = sup,
                    fill = partido,
                    group = partido),
                alpha = 0.4) +
    geom_path(aes(x = fecha,
                  y = med,
                  color = partido,
                  group = partido),
              linetype = 2) +
    scale_color_manual(values = colores) +
    scale_fill_manual(values = colores) +
    labs(x = "Hora",
         y = "Estimación de la votación",
         fill = "Candidato",
         color = "Candidato") +
    scale_y_continuous(labels = porcentaje,
                       limits = c(0, 62)) +
    scale_x_discrete(labels = format_fecha) +
    theme(axis.text.x = element_text(angle = 45, hjust = 1))
  
  ggplotly(graph)

})

```



### Evolución de la estimación de la participación

```{r nieto.graph.participacion}

renderPlotly({

# Determina cuáles horas se graficarán
horas <- tibble(hour = horas.nieto,
                input = input.nieto)
hora.selec <- input$remesa.nieto
horas <- horas[1:match(hora.selec, horas$input), ]


# Genera gráfica de los candidatos
  graph <- nieto %>% 
    dplyr::mutate(fecha = paste0(dia, hora)) %>% 
    dplyr::filter(partido == "PART",
                  fecha %in% horas$hour) %>% 
    ggplot2::ggplot() +
    geom_ribbon(aes(x = fecha,
                    ymin = inf,
                    ymax = sup,
                    group = partido),
                fill = "Green",
                alpha = 0.4) +
    geom_path(aes(x = fecha,
                  y = med,
                  group = partido),
              color = "Green",
              linetype = 2) +
    scale_color_manual(values = colores) +
    scale_fill_manual(values = colores) +
    labs(x = "Hora",
         y = "Estimación de la participación") +
    scale_y_continuous(labels = porcentaje,
                       limits = c(0, 100)) +
    scale_x_discrete(labels = format_fecha) +
    theme(axis.text.x = element_text(angle = 45, hjust = 1))
  
  ggplotly(graph)

})

```








Llegada de la muestra
=====================================


Column {.sidebar}
-------------------------------------

Avance de la llegada de la muestra el día de la jornada electoral.

<br>

Selecciona la hora de la remesa para visualizar la información correspondiente


```{r input.remesas}


sliderTextInput("remesa", label = "Remesa:",
                choices = input.remesas,
                selected = input.remesas[2],
                animate = animationOptions(interval = 1000,
                                           loop = FALSE,
                                           playButton = "Play",
                                           pauseButton = "Pause"))




radioButtons("tipo", label = "Porcentaje / Absoluto:",
             choices = c("Porcentaje", "Absoluto"),
             selected = "Porcentaje")

```




Column {.tabset}
-------------------------------------





### Número de casillas




```{r graph.remesas.casillas}

miniContentPanel(
renderPlotly({

# Determina cuáles horas se graficarán
horas <- tibble(hour = horas.remesas,
                input = input.remesas)
hora.selec <- input$remesa
horas <- horas[1:match(hora.selec, horas$input), ]


if(input$tipo == "Absoluto"){

graph <- remesas %>% 
  dplyr::filter(fecha %in% horas$hour) %>% 
  ggplot(aes(fecha, num.casillas)) + 
  geom_bar(stat="identity") +
    labs(x = "Hora",
         y = "Número de remesas") +
    scale_y_continuous(labels = scales::comma,
                       sec.axis = sec_axis(~ ./7787, 
                                           name = "Porcentaje de remesas",
                                           labels = porcentaje)) +
    scale_x_discrete(labels = format_fecha) +
    theme(axis.text.x = element_text(angle = 45, hjust = 1))

}else{
  
  graph <- remesas %>% 
  dplyr::filter(fecha %in% horas$hour) %>% 
  dplyr::mutate(num.casillas = num.casillas / 7787) %>% 
  ggplot(aes(fecha, num.casillas)) + 
  geom_bar(stat="identity") +
    labs(x = "Hora",
         y = "Porcentaje de remesas") +
    scale_y_continuous(labels = porcentaje_small) +
    scale_x_discrete(labels = format_fecha) +
    theme(axis.text.x = element_text(angle = 45, hjust = 1))
  
}


ggplotly(graph)


}), scrollable = TRUE)


```








### Número de estratos




```{r graph.remesas.estratos}

miniContentPanel(
renderPlotly({

# Determina cuáles horas se graficarán
horas <- tibble(hour = horas.remesas,
                input = input.remesas)
hora.selec <- input$remesa
horas <- horas[1:match(hora.selec, horas$input), ]


if(input$tipo == "Absoluto"){

graph <- remesas %>% 
  dplyr::filter(fecha %in% horas$hour) %>% 
  ggplot(aes(fecha, num.estratos)) + 
  geom_bar(stat="identity") +
    labs(x = "Hora",
         y = "Número de estratos") +
    scale_y_continuous(labels = scales::comma,
                       sec.axis = sec_axis(~ ./350, 
                                           name = "Porcentaje de estratos",
                                           labels = porcentaje_small)) +
    scale_x_discrete(labels = format_fecha) +
    theme(axis.text.x = element_text(angle = 45, hjust = 1))

}else{
  
  graph <- remesas %>% 
  dplyr::filter(fecha %in% horas$hour) %>% 
  dplyr::mutate(num.estratos = num.estratos / 350) %>% 
  ggplot(aes(fecha, num.estratos)) + 
  geom_bar(stat="identity") +
    labs(x = "Hora",
         y = "Porcentaje de estratos") +
    scale_y_continuous(labels = porcentaje_small) +
    scale_x_discrete(labels = format_fecha) +
    theme(axis.text.x = element_text(angle = 45, hjust = 1))
  
}


ggplotly(graph)


}), scrollable = TRUE)


```





### Número de estados




```{r graph.remesas.estados}

miniContentPanel(
renderPlotly({

# Determina cuáles horas se graficarán
horas <- tibble(hour = horas.remesas,
                input = input.remesas)
hora.selec <- input$remesa
horas <- horas[1:match(hora.selec, horas$input), ]


if(input$tipo == "Absoluto"){

graph <- remesas %>% 
  dplyr::filter(fecha %in% horas$hour) %>% 
  ggplot(aes(fecha, num.estados)) + 
  geom_bar(stat="identity") +
    labs(x = "Hora",
         y = "Número de estados") +
    scale_y_continuous(labels = scales::comma,
                       sec.axis = sec_axis(~ ./32, 
                                           name = "Porcentaje de estados",
                                           labels = porcentaje)) +
    scale_x_discrete(labels = format_fecha) +
    theme(axis.text.x = element_text(angle = 45, hjust = 1))

}else{
  
  graph <- remesas %>% 
  dplyr::filter(fecha %in% horas$hour) %>% 
  dplyr::mutate(num.estados = num.estados / 32) %>% 
  ggplot(aes(fecha, num.estados)) + 
  geom_bar(stat="identity") +
    labs(x = "Hora",
         y = "Porcentaje de estados") +
    scale_y_continuous(labels = porcentaje_small) +
    scale_x_discrete(labels = format_fecha) +
    theme(axis.text.x = element_text(angle = 45, hjust = 1))
  
}


ggplotly(graph)


}), scrollable = TRUE)


```